【裁判字號】    97,交簡上,255
【裁判日期】    971231
【裁判案由】    公共危險
【裁判全文】
臺灣板橋地方法院刑事判決           97年度交簡上字第255號
上  訴  人  臺灣板橋地方法院檢察署檢察官
被      告  甲○○
                    國民
上列上訴人因被告公共危險案件，不服本院中華民國97年9 月2
日97年度交簡字第4274號第一審判決（聲請簡易判決處刑案號：
97年度速偵字第3327號），提起上訴，本院管轄之第二審合議庭
判決如下：
    主      文
上訴駁回。
    事      實
一、甲○○於民國97年8 月6 日下午6 時許起至同日晚間9 時許
    止，在臺北縣中和市○○路332 號美玉海產店飲用2 瓶啤酒
    後，已達不能安全駕駛動力交通工具之程度，仍於同日晚間
    9 時許，騎乘車牌號碼A2Q-529 號重型機車，行駛於臺北縣
    中和市○○路，擬返回臺北縣中正路245 號3 樓住處。嗣於
    同日晚間9 時15分許，行經臺北縣中和市○○路與景安路口
    時，經警攔查並於同日晚間9 時49分進行酒精測試，測得其
    吐氣酒精濃度達每公升0.92毫克，始悉上情。
二、案經臺北縣政府警察局中和分局報請臺灣板橋地方法院檢察
    署偵辦後聲請以簡易判決處刑。
    理      由
一、按被告以外之人於審判外之言詞或書面陳述，除法律有規定
    者外，不得作為證據；又被告以外之人於審判外之陳述，雖
    不符同法第159 條之1 至第159 條之4 之規定，而經當事人
    於審判程序同意作為證據，法院審酌該言詞陳述或書面陳述
    作成時之情況，認為適當者，亦得為證據；又當事人、代理
    人或辯護人於法院調查證據時，知有第159 條第1 項不得為
    證據之情形，而未於言詞辯論終結前聲明異議者，視為有前
    項之同意，刑事訴訟法第159 條第1 項及第159 條之5 分別
    定有明文。查臺北縣政府警察局中和分局道路交通事故當事
    人酒精測定紀錄表、刑法第185 條之3 案件測試觀察紀錄表
    、汽機車駕駛人酒後生理協調平衡檢測紀錄表，均係被告甲
    ○○以外之人於審判外之書面陳述，然被告於本院準備程序
    時，就上開證據之證據能力表示並無意見，嗣於本院審理時
    ，經提示上開證據，亦未於本案言詞辯論終結前聲明異議。
    本院審酌上開證據係員警基於專業知識，以科學、機械之方
    式，對於被告體內酒精濃度及酒後行為情形所為忠實且正確
    之記錄，並未敘述被告有無酒後駕車之事實，而具有相當之
    中立性，是其作成過程並無不適當之情形，又對於待證事實
    具有相當之關聯性，是依前開證據作成時之情況，應屬適當
    ，依刑事訴訟法第159 條之5 規定，前開證據均具有證據能
    力。
二、上揭犯罪事實，業經被告於警詢、偵訊及本院審理中自白不
    諱，並有臺北縣政府警察局中和分局道路交通事故當事人酒
    精測定紀錄表、刑法第185 條之3 案件測試觀察紀錄表、汽
    機車駕駛人酒後生理協調平衡檢測紀錄表各1 份在卷可稽，
    足認被告之自白與事實相符，洵堪採為認定事實之依據。本
    案事證明確，被告犯行，應堪認定。
三、核被告所為，係犯刑法第185 條之3 之服用酒類不能安全駕
    駛動力交通工具而駕駛罪。原審以被告犯罪事實明確，審酌
    被告前已有公共危險之犯罪紀錄（不構成累犯），並考量被
    告明知酒精成分對人之意識能力具有不良影響，酒後駕車對
    一般往來之公眾及駕駛人自身皆具有高度危險性，既漠視自
    己安危，尤枉顧公眾安全，於服用酒類後之呼氣酒精濃度達
    每公升0.92毫克，已處於不能安全駕駛動力交通工具之狀態
    ，仍率爾騎乘機車行駛於道路上，對交通安全所生之危害非
    輕，及犯後坦承犯行態度良好等一切情狀，適用刑事訴訟法
    第449 條第1 項前段、第3 項、第454 條第2 項，刑法第18
    5 條之3 、第41條第1 項前段，刑法施行法第1 條之1 第1
    項予以論科，量處拘役40日，並諭知易科罰金之折算標準，
    其認事用法尚無不合，量刑亦稱妥適。公訴人上訴雖稱原判
    決量刑過輕，惟按關於刑之量定，係實體法上賦予法院得為
    自由裁量之事項，倘其未有逾越法律所規定之範圍，或濫用
    其權限，即不得任意指摘為違法。公訴人雖就原審法院適法
    範圍裁量權之行使為爭執，但原審量定刑期，已審酌被告各
    種犯罪情狀，並無失出，是公訴人稱原審量刑過輕，請求改
    判，為無理由，應予駁回。
據上論斷，應依刑事訴訟法第455 條之1 第1 項、第3 項、第
368 條，判決如主文。
本案經檢察官靳開聖到庭執行職務。
中    華    民    國    97    年    12    月    31    日
                      交通法庭  審判長法  官  潘長生
                                      法  官  黎錦福
                                      法  官  謝梨敏
上列正本證明與原本無異。
不得上訴。
                                      書記官  林壯隆
中    華    民    國    98    年    1     月    5     日
附錄本案論罪科刑法條全文：
中華民國刑法第185條之3
服用毒品、麻醉藥品、酒類或其他相類之物，不能安全駕駛動力
交通工具而駕駛者，處1 年以下有期徒刑、拘役或科或併科15萬
元以下罰金。


司法院資訊處製作；財團法人民間司法改革基金會備份。
